臺灣臺中地方法院刑事判決
111年度原訴緝字第12號
公  訴  人  臺灣臺中地方檢察署檢察官
被      告  江文彬




指定辯護人  本院公設辯護人梁乃莉  
上列被告因違反毒品危害防制條例案件，經檢察官提起公訴（11
0年度偵字第8949號），本院判決如下：
    主  文
江文彬犯販賣第二級毒品未遂罪，處有期徒刑2年。
扣案之甲基安非他命2包（含包裝袋2只，驗餘淨重各為0.7989公
克、0.7796公克）均沒收銷燬；未扣案之三星廠牌行動電話1支
（含門號0000000000號SIM卡1張）沒收。
    犯罪事實
一、明知甲基安非他命為毒品危害防制條例所列管之第二級毒品
    ，不得非法販賣，竟於民國109年3月8日前某日，持用三星
    廠牌行動電話（含門號0000000000號SIM卡1張），在GRINDR
    交友軟體上以暱稱「來~可可調~上 30」之名義，並於自介
    中張貼：「冰淇淋Fun鬆自己」等販賣毒品之訊息，經員警
    從事網路巡邏時發現，乃於109年3月8日10時15分許，以GRI
    NDR暱稱「Tonny30」私訊向江文彬傳訊「可調」、「1個多
    少」等語，江文彬隨即表示：「1/35(表示1克，3500元)、2
    /60(2克，6000元)」、「我顧品質」等語；嗣江文彬與員警
    互加Line通訊軟體進一步磋商（江文彬之Line通訊軟體暱稱
    為「機車」），而佯以購買第二級毒品之意，江文彬即基於
    販賣第二級毒品之犯意，與員警議妥以新臺幣（下同）6000
    元之代價，交易2公克之甲基安非他命，並約定在臺中市○區
    ○○路0段00巷0號之「亞當三溫暖」前進行交易，以牟取供己
    施用之毒品量差利益。嗣江文彬於109年3月8日14時30分許
    ，依約前往上揭交易地點，並將喬裝買家之員警帶至臺中市
    ○區○○路0段00號之9號前，其先返回租屋處後，將約定之2公
    克甲基安非他命裝在隱形眼鏡包裝盒內，再放在上址路邊機
    車坐墊上，經員警當場查獲而止於未遂，並扣得擬交易之甲
    基安非他命2包（驗餘淨重各為0.7989公克、0.7796公克）
    ，而查悉上情。
二、案經彰化縣政府警察局彰化分局（下簡稱「彰化分局」）移
    送臺灣臺中地方檢察署檢察官偵查起訴。
    理  由
一、認定犯罪事實之依據：
    上開事實，業經被告於警詢、偵訊、本院行準備程序及審理
    時坦承不諱，並有彰化分局搜索扣押筆錄、扣押物品目錄表
    、警方持用之行動電話GRINDR通訊軟體擷取畫面8張、警方
    持用之行動電話LINE通訊軟體擷取畫面12張、警方持用之密
    錄器攝錄影像擷取畫面2張、查獲現場及扣案之毒品、行動
    電話照片共8張、被告接受尿液採樣同意書、彰化分局委託
    檢驗尿液代號與真實姓名對照認證單、彰化分局110年4月28
    日彰警分偵字第1100019654號函及附件之衛生福利部草屯療
    養院110年3月15日草療鑑字第1100300159號鑑驗書及立人醫
    事檢驗所濫用藥物尿液檢驗報告、彰化分局110年度安保字
    第479號扣押物品清單在卷可稽，且有扣案之甲基安非他命2
    包可佐，足認被告前揭任意性之自白，核與事實相符，堪以
    採信。本件事證明確，被告上開犯行，洵堪認定，應依法論
    科。
二、論罪科刑：
  ㈠新舊法比較：毒品危害防制條例第4 條第2 項及同條例第17
    條第2 項等規定，於109 年1 月15日修正公布，並自被告行
    為後之109 年7 月15日生效施行：
  ⒈修正前毒品危害防制條例第4 條第2 項規定：「製造、運輸
    、販賣第二級毒品者，處無期徒刑或7 年以上有期徒刑，得
    併科新臺幣1000萬元以下罰金」；修正後則規定「製造、運
    輸、販賣第二級毒品者，處無期徒刑或10年以上有期徒刑，
    得併科新臺幣1500萬元以下罰金。」，經比較修正前、後之
    規定，修正後之法定刑明顯提高，當以修正前之規定較有利
    於被告。
  ⒉修正前毒品危害防制條例第17條第2 項規定：「犯第4條至第
    8 條之罪於偵查及審判中均自白者，減輕其刑」；修正後規
    定為：「犯第4 條至第8 條之罪於偵查及歷次審判中均自白
    者，減輕其刑」。經比較修正前、後之規定，修正後須於「
    歷次」審判中均自白犯罪，始得依該條規定減輕其刑，仍以
    修正前之規定較有利被告。準此，經整體綜合比較結果，被
    告本件應依刑法第2 條第1 項前段之規定，適用其行為時法
    即修正前毒品危害防制條例之上開規定。
  ㈡按甲基安非他命係毒品危害防制條例第2 條第2 項第2 款所
    規定之第二級毒品，是核被告所為，係犯修正前毒品危害防
    制條例第4 條第6項、第2 項之販賣第二級毒品未遂罪。被
    告持有毒品之低度行為，為其販賣毒品之高度行為所吸收，
    不另論罪。
  ㈢刑之減輕事由：
  ⒈依修正前毒品危害防制條例第17條第2 項規定，犯第4 條至
    第8 條之罪於偵查及審判中均自白者，減輕其刑。被告就前
    揭販賣第二級毒品之犯行，已分別於偵查中及本院審理時坦
    承不諱，詳如前述，應依修正前毒品危害防制條例第17條第
    2 項之規定減輕其刑。
　⒉被告本件已著手於販賣毒品罪構成要件之實行，惟因佯裝買
    家之員警並無買受毒品之真意，是被告之犯罪尚屬未遂，爰
    依刑法第25條第2 項規定，按既遂犯之刑度減輕其刑，並依
    法遞減之。⒊
  ⒊另刑法第59條之酌量減輕其刑，必其犯罪另有特殊之原因、
    環境或背景，在客觀上足以引起一般之同情，且於法律上別
    無其他應減輕或得減輕之事由，認即予以宣告法定最低度刑
    猶嫌過重者，始有其適用。被告之辯護人雖為其辯護稱：被
    告對於自己無知誤觸重法，非常後悔，其販毒所得僅是取得
    一些毒品供己施用，並未獲取鉅大販毒利益，惡性尚輕，與
    大毒梟之惡行相較，對社會治安及國民健康之危害較小，其
    犯罪情狀情堪憫恕，故為被告請求依刑法第59條之規定酌減
    其刑等語。然被告所犯販賣第二級毒品，係嚴重影響國民健
    康之行為，參以修正前販賣第二級毒品罪之最輕本刑為有期
    徒刑7 年，已難謂有情輕法重之情形；遑論其所為犯行已依
    前揭自白、未遂減刑事由之規定減輕刑度，是本院審酌其犯
    罪並無情輕法重之情況，核與刑法第59條所規定酌量減輕其
    刑之要件不合，是辯護人此部分之主張，尚難憑採。
  ㈣爰審酌被告本件販賣第二級毒品，因為警查獲而止於未遂，
    然倘販賣行為成立將易助長施用毒品惡習，並足以使購買施
    用者導致精神障礙與性格異常，甚至造成人民生命健康受損
    之成癮性及危險性，其不僅戕害國人身體健康，且有危害社
    會安全之虞，所生危害非輕，其行為實值非難；惟念及被告
    犯後坦承犯行之態度，且斟酌本件其販賣之數量及獲利情節
    ，兼衡被告自陳其高職畢業之智識程度、從事寵物美容師之
    工作、月收入3 萬5000元、經濟狀況小康（見本院訴緝卷第
    173 頁）等一切情狀，量處如主文所示之刑，以資懲儆。
三、沒收部分：
  ㈠扣案之甲基安非他命2包（驗餘淨重分別為0.7989公克、0.77
    96公克），均係本案查獲之第二級毒品，且係被告本件原擬
    與員警交易之毒品，業經被告供陳在卷（見本院訴緝卷第17
    1頁），應依毒品危害防制條例第18條第1 項前段規定，宣
    告沒收銷燬；盛裝上開毒品之外包裝袋共2只，因無法與內
    裝之毒品完全析離，應視為第二級毒品之一部分，併依毒品
    危害防制條例第18條第1 項前段規定，宣告沒收銷燬；至鑑
    驗用罄部分，則因不復存在，自不為沒收銷燬之諭知。
  ㈡未扣案之三星廠牌行動電話1支（含門號0000000000號SIM卡1
    張），係供被告本件聯繫毒品交易之物，此據被告於偵訊及
    本院審理時供陳明確（見偵卷第101頁；本院訴緝卷第171 
    頁），應依毒品危害防制條例第19條第1 項規定宣告沒收。
　㈢至扣案之OPPO廠牌行動電話1支（含門號0000000000號SIM卡1
    張），依被告供稱：此手機不是販毒使用之手機等語，且依
    卷存證據資料，均無法證明與本案相關，爰不予宣告沒收。
據上論斷，應依刑事訴訟法第299 條第1 項前段，判決如主文。
本案經檢察官楊凱婷提起公訴，檢察官王淑月到庭執行職務。
中　　華　　民　　國　　111 　年　　8 　　月　　30　　日
                  刑事第十七庭  審判長法  官  李宜璇
                                      法  官  孫藝娜
                                      法  官  吳欣哲
以上正本證明與原本無異。
如不服本判決應於收受送達後20日內向本院提出上訴書狀，並應
敘述具體理由；如未敘述上訴理由者，應於上訴期間屆滿後20日
內向本院補提理由書（均須按他造當事人之人數附繕本）「切勿
逕送上級法院」。
中　　華　　民　　國　　111 　年　　8 　　月　　31　　日
                                      書記官  張雅如
◎附錄論罪科刑之法條
修正前毒品危害防制條例第4條第2項、第6項
（第2 項）製造、運輸、販賣第二級毒品者，處無期徒刑或7 年
以上有期徒刑，得併科新臺幣1000萬元以下罰金。
（第6項）前5項之未遂犯罰之。